# 宿舍拆迁赔偿问题

提问人：632651609 时间：2017-02-07 15:53:45
某单位宿舍拆迁（土地为机关事务管理局 宿舍房产证为公司） 拆迁后政府给了 26 套房 单位卖给了职工(其中 2 套房有房产证，其余 24无房产证) 卖房款中 500 万付给机关事务管理局 余 800 万为单位卖房收益 。咨询： 1 、单位如何进行账务处理？ 2 、单位需缴纳什么税 税率及计税基数？

回答人：chenyiwei
首先，取得拆迁补偿的房屋，和将补偿房屋出售给职工，这两者是否为一揽子交易？如果不是一揽子交易，则分别按照拆迁补偿和出售职工住房两笔交易分别进行会计处理，前者遵循《企业会计准则解释第 3 号》第四条规定；后者则参照 2000 ～ 2002 年前后发布的企业住房制度改革相关会计处理规定进行会计处理。